【裁判字號】    95,易,1328
【裁判日期】    951130
【裁判案由】    竊盜
【裁判全文】
臺灣士林地方法院刑事判決              95年度易字第1328號
公  訴  人  臺灣士林地方法院檢察署檢察官
被      告  甲○○
                    （另案羈押於臺灣士林看守所）
            丙○○
                    （另案羈押於臺灣士林看守所）
上列被告因竊盜案件，經檢察官提起公訴（95年度偵字第8587號
），本院判決如下：
    主  文
甲○○、丙○○共同意圖為自己不法之所有，而竊取他人之動產
，均累犯，甲○○處有期徒刑參月，丙○○處拘役肆拾日，如易
科罰金，均以新台幣壹仟元折算壹日。
    事  實
一、甲○○曾於民國91年間，因犯施用毒品等罪，為本院判決應
    執行有期徒刑1 年5 月確定，於94年12月1 日縮短刑期假釋
    出監，而於95年6 月30日期滿未經撤銷假釋視為執行完畢。
    丙○○則曾於92年間，因施用毒品等罪，為本院判決應執行
    有期徒刑1 年3 月確定，於94年8 月18日縮刑期滿執行完畢
    。詎其2 人猶不知悔改，復基於意圖為自己不法所有之犯意
    聯絡，於95年7 月9 日下午2 時許，共同侵入臺北縣淡水鎮
    ○○街61巷18號1 樓住宅旁搭建倉庫內（侵入住宅部分未據
    告訴），2 人徒手竊取乙○○所有冷氣1 台，得手後，自該
    倉庫經由車庫搬運至該住宅門前甲○○所騎駛之車牌CGH-97
    8 號重型機車上，正欲離開之際，為乙○○發覺報警當場查
    獲。
二、案經臺北縣政府警察局淡水分局報告臺灣士林地方法院檢察
    署檢察官偵查起訴。
    理  由
一、上揭犯罪事實，業據被告丙○○迭於檢察官偵查及本院審理
    中坦承不諱，核與證人即被害人乙○○於本院審理中結證之
    情節相符，並有贓物認領保管單1 張、照片10張在卷可資佐
    證，應甚明確。訊之被告甲○○對於上開時、地與丙○○共
    同搬運上開冷氣至其所騎駛之機車上遭被害人乙○○發覺之
    事實固坦承不諱，惟矢口否認有竊盜犯行，辯稱：丙○○打
    電話給伊，叫伊搬冷氣，伊不知道冷氣是他人的，以為冷氣
    是丙○○的云云。經查：證人即被害人乙○○於本院審理中
    結證稱：95年7 月9 日下午2 時許，伊有在住處前看到被告
    2 人，當時他們2 人已經將冷氣機搬到機車上，準備要運走
    ，伊用車子將他們擋住，冷氣機從車上掉下來，他們都有請
    求伊原諒他們，後來丙○○就跑掉。冷氣機原來放在倉庫裡
    面，車庫在倉庫前面，2 個是可以通的，因為冷氣機很重，
    要2 個人才可以搬動。當時甲○○請求伊原諒他、不要報警
    。他說是初犯，第一次到伊家偷東西，伊告訴他之前失竊過
    2 次，他跟伊說上次不是他偷的等語（參見本院卷第49至52
    頁），而被告丙○○於本院審理中亦供稱：伊只有打電話叫
    甲○○過來載一下東西，甲○○來時，他沒有說什麼，因冷
    氣仍在倉庫內，伊等2 人共同將冷氣機搬上機車，後來才發
    現屋主等語（參見本院卷第54、55頁），且被告2 人於檢察
    官偵查中亦均坦承其2 人均知悉系爭冷氣機為他人所有而竊
    取（參見偵查卷第44頁），再參之卷附現場照片（參見偵查
    卷第25至28頁），顯示系爭冷氣機係置放於堆滿工具、建材
    之倉庫內，且該倉庫緊鄰住宅，車牌CGH-978 號重型機車停
    放於上開住宅前。則被告甲○○經丙○○電話委託騎駛上開
    機車到現場載東西，見該處並非其2 人熟識之處所，又係有
    人置放工具、建材之倉庫，不但未詢問丙○○該冷氣機是否
    為其所有，而且2 人逕自進入該倉庫內共同搬運冷氣機，且
    被告丙○○本人又自承伊知悉冷氣機非伊所有（參見本院卷
    第55頁），顯見被告甲○○與丙○○對於該他人所有之冷氣
    機有意圖不法所有之犯意聯絡，且有共同竊取之行為分擔，
    至為明確。是被告甲○○上開所辯，顯屬卸責之詞，實難採
    信。本件事證明確，被告等犯行堪以認定。
二、核被告甲○○、丙○○所為，均係犯刑法第320 條第1 項之
    普通竊盜罪。被告2 人共同實行犯罪，有犯意聯絡及行為分
    擔，均為共同正犯。又其2 人曾有事實欄所載前科執行情形
    ，此有台灣高等法院被告前案紀錄表1 份在卷可查，其等於
    前案有期徒刑之執行完畢，5 年內故意再犯本件有期徒刑以
    上之罪，均為累犯，均應依法加重其刑。爰審酌被告2 人均
    曾有多次竊盜前科，此有台灣高等法院被告前案紀錄表在卷
    可查，其等未經他人之同意，擅自竊取他人冷氣機，事後僅
    被告丙○○坦承犯行，被告甲○○於事證明確下仍飾詞辯解
    ，浪費司法資源，並其等參與犯罪之程度、手段、家庭狀況
    、品行、智識程度等一切情狀，分別量處如主文所示之刑，
    並均諭知易科罰金之折算標準，以資懲儆。
據上論斷，應依刑事訴訟法第299 條第1 項前段，刑法第28條、
第320 條第1 項、第47條第1 項、第41條第1 項前段，刑法施行
法第1 條之1 第1 項、第2 項前段，判決如主文。
本案經檢察官林宏松到庭執行職務。
中    華    民    國    95    年    11    月    30    日
                  刑事第一庭審判長法  官  洪英花
                                  法  官  馬傲霜
                                  法  官  雷雯華
以上正本證明與原本無異。
如不服本判決，應於判決送達後10日內，向本院提出上訴狀。
                                  書記官  陳如玲
中    華    民    國    95    年    11    月    30    日
附錄本案論罪科刑法條之依據：
刑法第320 條
意圖為自己或第三人不法之所有，而竊取他人之動產者，為竊盜
罪，處 5 年以下有期徒刑、拘役或 5 百元以下罰金。
意圖為自己或第三人不法之利益，而竊佔他人之不動產者，依前
項之規定處斷。
前二項之未遂犯罰之。


司法院資訊處製作；財團法人民間司法改革基金會備份。
